【裁判字號】    91,訴,979
【裁判日期】    920130
【裁判案由】    損害賠償
【裁判全文】
臺灣嘉義地方法院民事判決  九十一年度訴字第九七九號
    原      告  國華產物保險股份有限公司
    法定代理人  甲○○
    訴訟代理人  丁○○
    被      告  丙○○
    法定代理人  乙○○
右列當事人間請求損害賠償事件，本院判決如左：
    主      文
被告應給付原告新台幣（下同）壹佰肆拾萬元，以及從民國九十二年一月八日開始，
一直到清償日止，按照年息百分之五計算的利息。
本案訴訟費用由被告負擔。
本件判決在原告提出肆拾陸萬柒仟元擔保金後，可以假執行。
    事實及理由
壹、原告主張：
  一、強制汽車責任保險法第二十三條第一項規定：「保險人於被保險汽車發生汽車
      交通事故時，依本法規定對受益人給付保險金」，同法第二七條規定：「「被
      保險汽車發生汽車交通事故，加害人有下列情事之一者，保險人仍應依本法規
      定給付保險金，但得在給付金額範圍內，向加害人求償：４、違反道路交通管
      理處罰條例第二十一條之規定而駕車者」，道路交通管理處罰條例第二十一條
      第一項第一款規定：「汽車駕駛人……：未領有駕駛執照駕車者」。
      原告承保林淑映所有機車（車牌號碼ＵＩＵ─８３０）的強制責任險，被告在
      民國八十九年十一月二十六日騎乘原告所承保機車，在嘉義縣一五九縣道二十
      五公里一百公尺處附近時，因失控撞入水溝，造成機車後座乘客黃春梅死亡，
      原告依強制汽車責任保險法第二十三條規定，給付一百四十萬元保險金予受益
      人乙○○，但被告無照駕駛機車，違反道路交通管理處罰條例第二十一條規定
      ，依強制汽車責任保險法第二十七條第一項第四款規定，原告對被告有求償權
      。於是，原告根據強制汽車責任保險法第二十七條規定，請求被告給付如主文
      第一項記載的聲明；並願提供擔保，請求准許為假執行宣告。
  二、提出死亡證明書、賠款理算書及受益人領款收據各一份（均是影本），作為證
      明。
貳、被告經過本院合法通知，沒有正當理由，未向本院請假，而未在言詞辯論期日，
    到場陳述意見，同時，本案沒有民事訴訟法第三百八十六條所規定的情形出現（
    請看附錄法條），因此，本院依照原告聲請，由原告單獨辯論而直接判決。
參、本院判斷：
  一、原告主張的事實，有原告提出死亡證明書、賠款理算書及受益人領款收據各一
      份附卷證明，原告在九十二年一月二十一日對於被告無照駕駛一事具結證明，
      而被告經過本院合法通知，沒有正當理由，而未到庭陳述意見，因此，原告的
      主張可以認定真實而被本院採信。
  二、依照強制汽車責任保險法第二十七條第四款規定：「被保險汽車發生汽車交通
      事故，加害人有下列情事之一者，保險人仍應依本法規定給付保險金，但得在
      給付金額範圍內，向加害人求償：４、違反道路交通管理處罰條例第二十一條
      之規定而駕車者」，而道路交通管理處罰條例第二十一條第一項第一款規定：
      「汽車駕駛人，有左列情形之一者，處新臺幣六千元以上一萬二千元以下罰鍰
      ，並當場禁止其駕駛及扣留其車輛牌照：１、未領有駕駛執照駕車者」，原告
      已給付保險金予受益人，有受益人領款收據附卷證明，因此，原告根據上述法
      律規定，請求被告給付如主文第一項記載的金額及遲延利息，符合法律規定，
      本院應該准許原告的請求。
肆、原告表示願意提供擔保，向法院聲請對被告的財產為假執行。
    原告勝訴，本院認為原告聲請，符合法律規定（請看附錄法條），可以准許。因
    此，本院宣告；原告提出四十四萬七千元擔保金後，對本件判決可以假執行。
伍、訴訟費用負擔的依據，依照民事訴訟法第七十八條，判決如主文。
中      華      民      國      九十二    年      一    月      三十    日
                                  臺灣嘉義地方法院民事第二庭
                                      法  官  甘  大  空
右為正本係照原本作成
如對本判決上訴應於送達後二十日內向本院提出上訴狀
中      華      民      國      九十二    年      一    月      三十    日
                                      書  記  官  陳  麗  雅
~F0~
~T40~
附錄法條：
民事訴訟法第三八六條：「有左列各款情形之一者，法院應以裁定駁回前條聲請，並
延展辯論期日：
一  不到場之當事人未於相當時期受合法之通知者。
二  當事人之不到場，可認為係因天災或其他不可避之事故者。
三  到場之當事人於法院應依職權調查之事項，不能為必要之證明者。
四  到場之當事人所提出之聲明、事實或證據，未於相當時期通知他造者。」
民事訴訟法第三九０條：
「關於財產權之訴訟，原告釋明在判決確定前不為執行，恐受難於抵償或難於計算之
損害者，法院應依其聲請，宣告假執行。原告陳明在執行前可供擔保而聲請宣告假執
行者，雖無前項釋明，法院應定相當之擔保額，宣告供擔保後，得為假執行。」


司法院資訊處製作；財團法人民間司法改革基金會備份。
